【裁判字號】    99,易,560
【裁判日期】    990831
【裁判案由】    竊盜
【裁判全文】
臺灣嘉義地方法院刑事判決               99年度易字第560號
公  訴  人  臺灣嘉義地方法院檢察署檢察官
被      告  甲○○
選任辯護人  汪玉蓮律師
上列被告因竊盜等案件，經檢察官提起公訴（99年度偵字第4995
號、第5848號），本院改行簡式審判程序，判決如下：
    主  文
甲○○犯攜帶兇器竊盜罪，累犯，處有期徒刑壹年。又犯竊盜罪
，累犯，處有期徒刑伍月。應執行有期徒刑壹年參月。
    犯 罪 事 實
一、甲○○前因竊盜案件，經本院以97年度嘉簡字第1107號判決
    ，判處有期徒刑4月確定，於民國97年11月10日執行完畢。
    猶不知悔改，意圖為自己不法之所有，分別基於竊盜之犯意
    ，而為下列犯行：
  (一)於99年4月24日22時許，攜帶其所有而客觀上對人之生命、
    身體構成威脅，足為兇器使用之鋸子1把，接續前往嘉義市
    ○○路382號、384號（T05棟）、嘉義市○○○路34號、36
    號、38號（T06棟）、嘉義市○○○路40號、42號（T07棟）
    、嘉義市○○路378巷16號、17號（T08棟）、嘉義市○○路
    378巷14號、15號（T09棟），林務局嘉義區林管處所有現已
    荒廢無人居住，業由慶洋營造有限公司（下稱慶洋公司）承
    攬修繕之宿舍，以上揭鋸子鋸斷竊取宿舍內之檜木約500公
    斤，並先放置於上揭T05宿舍內，於99年4月25日天亮前離開
    ，再於99年4月27日1時至4時許，以機車載運多次至嘉義市
    西區○○里○○街75巷21號住處放置，於99年4月29日8時30
    分許，以新臺幣（下同）25,000元之價格，出售予不知情之
    蔡金融。嗣於99年5月13日，慶洋公司發現失竊並報警處理
    ，始循線查悉上情。
  (二)於99年6月初某日，在嘉義市○區○○路528號嘉義火車站後
    站鐵道藝術村後方空地旁，徒手竊取台灣鐵路管理局所有之
    枕木47枝（價值23,500元），放置於其嘉義市○區○○里○
    ○街97巷62附2號租處後方空地，並於99年6月18日，以16,0
    00元之價格，將上揭枕木出售予不知情之何志仂。嗣於99年
    7月5日12時4分許，經台灣鐵路管理局嘉義工務段（下稱台
    鐵嘉義工務段）發現枕木遭竊，並於同日13時45分許，報警
    處理，於99年7月8日14時31分許，在址設嘉義縣民雄鄉菁埔
    村菁埔142號之15奇木桌椅噴砂廠，查扣上揭枕木（業已發
    還）。
二、案經嘉義市政府警察局第二分局及內政部警政署鐵路警察局
    第三警務段報請臺灣嘉義地方法院檢察署檢察官偵查起訴，
    本院改行簡式審判程序。
    理  由
一、訊據被告甲○○對於上揭犯罪事實，於本院準備程序及審理
    時均坦承不諱（見99年度易字第560號卷-下稱本院卷，第23
    、42-45頁），並經證人李承軒（慶洋公司經理）、王順仁
    （慶洋公司工程師）、蔡金融、陳福來、林永明（林務局嘉
    義區林管處技士）、吳嘉村（台鐵嘉義工務段分駐所員工）
    、李坤芳（台鐵嘉義工務段段長）、鄭盛宏（台鐵嘉義工務
    段分駐所主任）、何志仂、洪銘澤、王昆來、賴清龍、沈宗
    毅、洪光璞、洪子文於警詢時證述屬實（見警卷第1卷第23-
    31、47-57、66-70、76-78頁、第2卷第17 -19、22-24、26-
    30、32-37、51-58、79-85、95-100、105-107、110-112、
    120-123頁），復有現場照片135張、扣押筆錄、贓物認領保
    管單各2份、扣押物品證物照片7張、自願受搜索同意書1份
    、嘉義市政府警察局第二分局勘察報告附現場照片14張、嘉
    義市政府警察局現場勘察報告附現場勘察照片13張、現場複
    勘報告附現場勘察相片3張、行動電話通聯紀錄1份、監視錄
    影器翻拍照片6張、檜木照片14張、鐵道藝術村前現場照片4
    張、99年7月5日刑案照片2張、物品認領保管單1份、枕木放
    置處所照片6張、指認紀錄表5份、指認現場照片38張、營收
    表2張、失竊現場照片8張等附卷可稽（見警卷第1卷第33-46
    、58、62-65、71、79-88、90-102、106 -116頁、第2卷第
    14-15、20-21、25、31、39-44、47、59-76、86-92、103-
    104、109、132-134、138頁），又編號3煙蒂（採自遭竊屋
    內天花板上），編號7瓶口棉棒（採自茶裏王日式無糖飲料
    罐），檢出同一男性之DNA-STR型別與被告DNA-STR型別相符
    ，該14組型別在臺灣地區中國人口分布之機率為5.30×10的
    負16次方，有內政部警政署刑事警察局99年6月18日刑醫字
    第0990078388號鑑定書1份在卷可參（見警卷第1卷第103-10
    5頁），是上揭補強證據已足資證明被告於本院所為之任意
    性自白，核與事實相符，本件事證明確，被告之犯行均堪予
    認定。
二、論罪科刑部分：
  (一)按刑法第321條第1項第3款之攜帶兇器竊盜罪，係以行為人
    攜帶兇器竊盜為其加重條件。此所謂兇器，其種類並無限制
    ，凡客觀上足對人之生命、身體、安全構成威脅，具有危險
    性之兇器均屬之。且祇須行竊時攜帶此種具有危險性之兇器
    為已足，並不以攜帶之初有行兇之意圖為必要（最高法院79
    年台上字第5253號判例意旨參照）。被告犯罪事實欄一(一)犯
    行，所使用之鋸子1把，質地尖銳堅硬，客觀上足以對人之
    生命、身體構成威脅，具有危險性，自屬兇器。核被告犯罪
    事實欄一(一)所為，係犯刑法第321條第1項第3款之攜帶兇器
    竊盜罪；犯罪事實欄一(二)所為，係犯刑法第320條第1項之竊
    盜罪。被告就犯罪事實欄一(一)之竊盜犯行，係就同一犯罪構
    成事實，利用同一機會，本於單一犯意接續進行，於密切接
    近之時間、地點實施，而侵害被害人林務局嘉義區林管處財
    產權之同一法益，各行為之獨立性極為薄弱，應為接續犯，
    屬包括1罪。被告所犯上開2罪，犯意各別，行為互殊，應予
    分論併罰。
  (二)被告前因竊盜案件，經本院以97年度嘉簡字第1107號判決，
    判處有期徒刑4月確定，於97年11月10日執行完畢，此有臺
    灣高等法院被告前案紀錄表1份在卷可參，其受徒刑之執行
    完畢後，5年以內故意再犯本件有期徒刑以上之罪，均為累
    犯，各應依刑法第47條第1項規定加重其刑。爰審酌被告高
    中肄業之智識程度，前有竊盜犯行，猶不知悔改，不思正途
    獲取財物，行為之手段，所竊取之物品價值，被害人等所受
    之損害，及被告犯後坦承犯行，惟尚未與被害人等達成和解
    等一切情狀，各量處如主文所示之刑，及定其應執行之刑，
    以示懲儆。至被告所有供犯罪所用之鋸子1把，業已丟棄滅
    失，已據被告於本院審理時供述在卷（見本院卷第42頁），
    是既無證據證明仍屬存在，爰不另為沒收之諭知，併此敘明
    。
  (三)雖公訴人以被告身值壯年，竟不思尋正途謀生，屢犯竊盜犯
    行，嚴重影響社會治安等情，請求對被告宣告強制工作，以
    收矯正之效。然按保安處分係對受處分人將來之危險性所為
    拘束其身體、自由之處置，以達教化與治療之目的，為刑罰
    之補充制度，本諸法治國家保障人權之原理及刑法之保護作
    用，其法律規定之內容，應受比例原則之規範，使保安處分
    之宣告，與行為人所為行為之嚴重性，行為人所表現之危險
    性，及對行為人未來行為之期待性相當（司法院大法官釋字
    第471號解釋參照）。查被告竊盜之犯罪行為固自不可取，
    惟本院衡酌本案被告竊盜之次數為2次，竊盜之行為平和，
    其行為表現之嚴重性、危險性應非達於無可容忍之程度，依
    憲法比例原則之規範，認本件量處被告如主文所示之刑，已
    足收懲儆之效。且被告於上揭竊盜案件執行完畢迄今，僅有
    本案之竊盜犯行，有臺灣高等法院被告前案紀錄表1份在卷
    可參，尚難僅以被告前有竊盜之犯罪紀錄，即推認被告仍有
    犯罪之習慣，且此情節已為本院量刑時予以審酌，經由本案
    有期徒刑之適當執行後，尚非全然不能對其產生矯正策勵之
    影響，是本案尚未達須以保安處分預防矯治之程度而有施以
    強制工作之必要，爰不併予宣告強制工作，附此敘明。
據上論斷，應依刑事訴訟法第273條之1第1項、第299條第1項前
段，刑法第321條第1項第3款、第320條第1項、第47條第1項、第
51條第5款，刑法施行法第1條之1第1項、第2項前段，判決如主
文。
本案經檢察官郭志明到庭執行職務。
中    華    民    國    99    年    8     月    31    日
                       刑事第二庭  法  官  卓春慧
以上正本證明與原本無異。
如不服本判決應於收受判決後10日內向本院提出上訴書狀，並應
敘述具體理由；其未敘述上訴理由者，應於上訴期間屆滿後20日
內向本院補提理由書（均須按他造當事人之人數附繕本）「切勿
逕送上級法院」。告訴人或被害人如對於本判決不服者，應具備
理由請求檢察官上訴，其上訴期間之計算係以檢察官收受判決正
本之日期為準。
中    華    民    國    99    年    8     月    31    日
                                   書記官  李玫娜
附錄本案論罪科刑法條全文：
刑法第321條第1項第3款：
犯竊盜罪而有左列情形之一者，處6月以上、5年以下有期徒刑：
三、攜帶兇器而犯之者。
刑法第320條第1項：
意圖為自己或第三人不法之所有，而竊取他人之動產者，為竊盜
罪，處5年以下有期徒刑、拘役或5百元以下罰金。

司法院資訊處製作；財團法人民間司法改革基金會備份。
